【裁判字號】    91,重訴,619
【裁判日期】    920206
【裁判案由】    返還借款
【裁判全文】
臺灣士林地方法院民事判決  九十一年度重訴字第六一九號
    原      告    台北銀行股份有限公司
    法定代理人    甲○○
    訴訟代理人    乙○○
                  丙○○
    法定代理人    戊○○
    被      告    己○○
                  廖奕晴
右當事人間請求給付借款事件，本院判決如左：
    主    文
被告應連帶給付原告新台幣陸佰伍拾萬元，及如附表所示之利息、違約金。
訴訟費用由被告連帶負擔。
本判決關於被告己○○部分，得假執行；關於被告盛集企業有限公司、戊○○、廖奕
晴部分，於原告以新台幣貳佰壹拾柒萬元或等值之台北市政府建設公債八十六年度第
一期債票為被告盛集企業有限公司、戊○○、廖奕晴供擔保後，得假執行。
    事    實
甲、原告方面：
一、聲明：除假執行擔保金額外，如主文所示。
二、陳述：被告盛集企業有限公司（以下稱盛集公司）邀同餘被告戊○○（原名劉雅
    欣）、己○○及廖奕晴（原名丁○○）為連帶保證人，分別於民國八十七年十二
    月二日、八十八年六月二十四日各向原告借款新台幣（下同）五百萬元及一百五
    十萬元，並均約定於八十八年十一月二十日到期償還，利息則均依原告基本放款
    利率加碼年息百分之零點二三計算，嗣後原告調整上開基本放款利率時，均應自
    調整之日起，按新利率加原加碼重新計算。本息遲延違約金逾期在六個月以內部
    分，按本金金額照上開利率百分之十加付，逾期超過六個月部分，照上項標準加
    倍給付，凡此均經被告等立具同一內容之借據二紙交由於告收執。詎上開二筆借
    款各自八十八年九月二十日起、八十八年十一月二十日起，被告盛集公司即未依
    約按期繳付利息，到期後亦未清償，迭經原告催討，迄今尚欠本金共計六百五十
    萬元及如附表所示之利息及違約金未付，被告告等依法應負連帶清償之責。
三、證據：提出借據、連帶保證書、放款利率查詢表各二紙及盛集公司變更登記事項
    卡一份等影本為證。
乙、被告己○○方面：
一、聲明：同意原告之請求。
二、陳述：我沒有足夠的錢可以還。
三、證據：未提出任何證據。
丙、被告盛集公司、戊○○及廖奕晴均未於言詞辯期日到場，亦未提出書狀作何聲明
    或陳述。
    理    由
甲、程序方面：
一、本件被告盛集公司、戊○○及廖奕晴均未於言詞辯論期日到場，且核無民事訴訟
    法第三百八十六條各款所列情形，爰依原告之聲請，就被告盛集公司、戊○○、
    廖奕晴部分由其一造辯論而為判決。
二、本件被告盛集公司、戊○○、己○○及廖奕晴之住所地雖均非在本院管轄區域內
    ，惟依據兩造間所訂借據第七條第二款、保證書第三條之約定，均合意由本院為
    第一審管轄法院，依據民事訴訟法第二十四條第一項之規定，本院自有管轄權，
    應予敘明。
乙、得心證之理由
一、原告起訴主張被告盛集公司分別於八十七年十二月二日、八十八年六月二十四日
    各向原告借款五百萬元及一百五十萬元，均約定於八十八年十一月二十日到期償
    還，利息則均依原告基本放款利率加碼年息百分之零點二三計算，嗣後原告調整
    上開基本放款利率時，均應自調整之日起，按新利率加原加碼重新計算。本息遲
    延違約金逾期在六個月以內部分，按本金金額照上開利率百分之十加付，逾期超
    過六個月部分，照上項標準加倍給付，而被告戊○○、己○○及廖奕晴為連帶保
    證人。詎上開二筆借款各自八十八年九月二十日起、八十八年十一月二十日起，
    被告盛集公司均未依約按期繳付利息，到期後亦未清償，迄今尚欠本金共計六百
    五十萬元及如附表所示之利息及違約金未清償，被告等依法應負連帶清償之責等
    語。被告己○○則以：同意原告請求，但無足夠金錢清償等語置辯。另被告盛集
    公司、戊○○、廖奕晴則均未以言詞或書狀提出任何聲明或陳述。
二、被告盛集公司確實分別於八十七年十二月二日、八十八年六月二十四日各向原告
    借款五百萬元及一百五十萬元，約定清償日期均為八十八年十一月二十日，利息
    按原告銀行基本放款利率加碼百分零點二三機動調整，本息有遲延給付時，其逾
    期在六個月以內者，應按利息百分之十；逾期超過六個月者，應按利息百分之二
    十計付違約金，被告戊○○、己○○及廖奕晴為其連帶保證人，而被告盛集公司
    各自八十八年九月二十日、八十八年十一月二十日起即未依約給付利息，並於屆
    期後均未清償本金，迄今尚有本金六百五十萬元及如附表所示之利息、違約金並
    未清償等情，為被告己○○所自認，且有借據、保證書及放款利率查詢表各二紙
    在卷可按，均堪認為真實。
三、關於被告己○○部分：本件被告己○○於本院言詞辯論期日，業經陳明對原告起
    訴主張之訴訟標的法律關係予以認諾，依據民事訴訟法第三百八十四條規定，自
    應本於其認諾，為被告己○○敗訴之判決，是關於被告己○○部分，原告起訴所
    為請求為有理由，應予准許。
四、被關於告盛集公司、戊○○及廖奕晴部分：按借用人應於約定期限內，返還與借
    用物種類、品質、數量相同之物；遲延之債務，以支付金錢為標的者，債權人得
    請求依法定利率計算之遲延利息，但約定利率較高者，仍從其約定；當事人得約
    定債務人不履行債務時，應支付違約金，民法第四百七十八條、第二百三十三條
    第一項、第二百五十條第一項分別定有明文。又連帶保證者，乃保證人與主債務
    人連帶負債務履行責任之保證，具有連帶債務之性質。又保證債務，除契約另有
    訂定外，包含主債務之利息、違約金、損害賠償及其他從屬於主債務之負擔；數
    人保證同一債務者，除契約另有訂定外，應連帶負保證責任；另連帶債務之債權
    人，得對債務人中之一人或數人，同時或先後請求全部或一部之給付，民法第七
    百四十條、第七百四十八條、第二百七十三條第一項分別定有明文。本件被告盛
    集公司積欠原告借款二筆未還並均已屆清償期，被告戊○○、廖奕晴為其連帶保
    證人，原告依據消費借貸及連帶保證之法律關係請求被告連帶清償借款及給付約
    定利息、違約金即屬有據。從而，原告起訴請求被告連帶給付六百五十萬元，暨
    如附表所示之利息、違約金，為有理由，應予准許。
五、本判決有關被告己○○部分，乃基於其認諾而為原告勝訴之判決，依據民事訴訟
    法第三百八十九條第一項第一款之規定，應依職權為假執行之宣告，至關於被告
    盛集公司、戊○○及廖奕晴部分，原告陳明願供擔保，請求宣告假執行，亦核無
    不合，爰酌定相當擔保金額，予以准許之。
六、據上論結，原告之訴為有理由，依民事訴訟法第三百八十五條第一項前段、第八
    十五條第二項、第三百八十九條第一項第一款、第三百九十條第二項判決如主文
    。
中      華      民      國    九十二    年      二      月      六      日
                                        臺灣士林地方法院民事第一庭
~B法      官  蕭錫証
右為正本係照原本作成。
如對本判決上訴須於判決送達後廿日內向本院提出上訴狀。
中      華      民      國    九十二    年      二      月    十一      日
~B法院書記官  楊錫芬


司法院資訊處製作；財團法人民間司法改革基金會備份。
